臺灣高雄地方法院民事裁定
109年度消債清字第215號
聲  請  人  魏碧慧  
0000000000000000

代  理  人  吳臺雄律師
上列當事人因消費者債務清理事件聲請清算，本院裁定如下：
    主  文
聲請人魏碧慧自中華民國一○九年十二月二十二日下午四時起開
始清算程序。
命司法事務官進行本件清算程序。
    理  由
一、聲請意旨略以：伊有不能清償債務情事，前向本院聲請調解
    債務清償方案，惟調解不成立。伊又未經法院裁定開始更生
    程序或許可和解或宣告破產，爰聲請清算等語。
二、按債務人不能清償債務或有不能清償之虞者，得依本條例所
    定更生或清算程序，清理其債務；法院開始清算程序之裁定
    ，應載明其年、月、日、時，並即時發生效力；法院開始更
    生或清算程序後，得命司法事務官進行更生或清算程序，必
    要時得選任律師、會計師或其他適當之自然人或法人1人為
    監督人或管理人，消費者債務清理條例（下稱消債條例）第
    3條、第80條前段、第83條第1項、第16條第1項分別定有明
    文。
三、經查：
  ㈠聲請人前於民國109年6月19日提出債權人清冊，向本院聲請
    調解債務清償方案，經本院109年度司消債調字第373號受理
    ，於109年7月21日調解不成立，聲請人於同日以言詞聲請清
    算等情，業經本院依職權調閱上開調解卷宗核閱無訛。
  ㈡聲請人於107年度至108年度均無申報所得，名下有1989出廠
    車輛1部；又聲請人於104年3月18日至109年4月7日於優順保
    實業有限公司任高雄長庚醫院外圍院區清潔員，薪資均匯入
    長子謝一瑋之存款帳戶，107年7月至12月實領收入共計新臺
    幣（下同）137,480元，108年共計284,905元，107年1月至4
    月收入共計94,867元，109年4月1日起改至潔之方服務事業
    股份有限公司任高雄長庚醫院外圍院區清潔員，109年4月至
    7月平均每月收入約23,347元【計算式：（22,557＋23,346＋2
    4,139＋23,346）÷4＝23,347，本裁定計算式均採元以下4捨5
    入】，前於100年1月24日領取209,484元勞保老年給付，107
    年5月14日領取13,111元勞工退休金，現未領取任何補助，
    已成年子女均未給付扶養費等情，有財政部高雄國稅局107
    年及108年綜合所得稅各類所得資料清單及財產歸屬資料清
    單【本院109年度司消債調字第373號卷（下稱調卷）第18至
    20頁】、財產及收入狀況說明書（調卷第4頁）、債權人清
    冊（調卷第5頁）、戶籍謄本（調卷第14頁）、勞工保險被
    保險人投保資料表（本案卷第34頁）、個人商業保險查詢結
    果表（本案卷第66頁）、財團法人金融聯合徵信中心前置協
    商專用債權人清冊（調卷第7至9頁）、信用報告（調卷第10
    至13頁）、社會補助查詢表（本案卷第28至29頁）、高雄市
    政府都市發展局函（本案卷第31頁）、勞動部勞工保險局函
    （本案卷第30頁）、勞動部勞動力發展署高屏澎東分署函（
    本案卷第32頁）、已領老年給付證明（調卷第15頁）、自願
    職保被保險人投保資料表（本案卷第35頁）、在職證明單（
    調卷第16頁）、薪資表（調卷第17頁、本案卷第51頁）、謝
    一瑋之存簿（本案卷第36至50頁）、聲請人之存簿（本案卷
    第67至68頁）、優順保實業有限公司傳真（本案卷第75頁、
    第83頁）等附卷可參。依聲請人上述工作、收入情形，認以
    聲請人現於潔之方服務事業股份有限公司平均每月收入23,3
    47元核算其現在償債能力之基礎，堪認妥適。
  ㈢關於聲請人個人日常必要支出部分，聲請人雖主張每月支出1
    5,719元（無房屋租金）乙情。按債務人必要生活費用，以
    最近一年衛生福利部或直轄市政府所公告當地區每人每月最
    低生活費一點二倍定之，清債條例第64條之2第1項定有明文
    。109年度衛福部社會司所公告高雄市最低生活費為13,099
    元，1.2倍為15,719元，又聲請人係於已故婆婆所有房屋（
    尚未辦理繼承登記）居住，客觀上無房屋費用支出，故於計
    算聲請人個人每月必要生活費時，即應自前開已包括聲請人
    居住費用在內之每月最低生活費用中，扣除相當於房租支出
    所佔比例（大約為24.36％）。依此計算結果，聲請人每月之
    必要生活費應以11,890元為準【計算式：15,719－（15,719×
    24.36%）＝11,890】，逾此範圍難認必要。
  ㈣綜上所述，聲請人每月平均收入為23,347元，扣除必要生活
    費11,890元後，尚餘11,457元。而聲請人目前負債總額為1,
    385,370元（調卷第29至32頁、第36頁，包括：聯邦銀行、
    凱基銀行、台灣銀行、高雄銀行、台新資產管理股份有限公
    司），以上開餘額按月攤還結果，至少約須10年（計算式：
    1,385,370÷11,457÷12＝10）始能清償完畢，堪認聲請人確有
    不能清償債務之情事。從而，聲請人向本院聲請清算，應予
    准許，並命司法事務官進行本件清算程序。
四、依消債條例第11條第1 項、第83條第1 項、第16條第1 項，
    裁定如主文。
中　　華　　民　　國　 109　　年　　12　　月　　22　　日
              　　民事庭　　法　官　賴寶合
以上正本係照原本作成。
本裁定不得抗告。
中　　華　　民　　國　 109　　年　　12　　月　　22　　日
  　                        書記官　胡美儀